臺灣高等法院花蓮分院民事判決  
111年度上字第18號
上  訴  人  
即被上訴人  陳曉昜
訴訟代理人  林琳璘
被上訴人即  
上  訴  人  蔡秀子                           
被上訴人即  
視同上訴人  陳洪平  
            林清軒  
上開二人共同
訴訟代理人  蔡政峯律師
上列當事人間請求侵權行為損害賠償事件，兩造對於中華民國11
1年1月25日臺灣花蓮地方法院109年度重訴字第55號第一審判決
各自提起上訴，本院於民國111年9月6日言詞辯論終結，判決如
下：
    主  文
上訴均駁回。
    事實及理由
壹、程序方面
    按訴訟標的對於共同訴訟之各人必須合一確定者，共同訴訟
    人中一人之行為有利益於共同訴訟人者，其效力及於全體，
    民事訴訟法第56條第1項第1款前段定有明文。此之有利益  
    係指行為當時就形式上觀之，並非法院審理結果有利為據。
    又該條項所稱訴訟標的對於共同訴訟之各人必須合一確定者
    ，係指固有必要共同訴訟與類似必要共同訴訟而言。查上訴
    人即被上訴人陳曉昜(下稱上訴人)於原審主張請求被上訴人
    即上訴人蔡秀子與原審同案被告陳洪平、林清軒(以下分稱
    蔡秀子、陳洪平、林清軒，合稱被上訴人)共同侵權行為，
    應負連帶損害賠償責任。陳洪平、林清軒經原審判決後，雖
    未提起上訴，然因本件訴訟標的對於蔡秀子與陳洪平、林清
    軒有合一確定之必要，屬類似必要共同訴訟。而蔡秀子提起
    上訴，爭執原判決核給之慰撫金過高（本院卷一第179頁至
    第185頁），屬對陳洪平、林清軒有利之行為，其上訴效力
    應及陳洪平、林清軒。
貳、實體方面
一、上訴人主張：
　㈠蔡秀子因懷疑其配偶林為國（兩人已於民國110年2月2日離婚
    ）與上訴人有通姦行為，遂委託陳洪平所屬之安心國際專業
    徵信有限公司（下稱安心公司）進行調查與蒐證，林清軒則
    為與陳洪平長期合作之和邑國際法律事務所法務主任。緣陳
    洪平於107年8月9日晚間，查知林為國與上訴人投宿在址設
    花蓮縣○○鎮○○00○0號之山灣水月民宿（下稱系爭民宿）105
    號房，即駕駛車輛搭載林清軒、蔡秀子前往系爭民宿。翌日
    5時許，渠等為拍攝得以證明林為國與上訴人通姦之證據，
    即與綽號「阿祥」、「小志」及真實姓名、年籍不詳之徵信
    社人員（以下合稱其他徵信社人員），未經林為國與上訴人
    同意，由陳洪平打開105號房之陽台落地窗進入房內，其他
    徵信社人員、林清軒及蔡秀子亦先後侵入105號房，將睡眠
    中之林為國及上訴人身上棉被拉開後，持強光燈照射、攝影
    機拍攝躺在床上裸體之上訴人及林為國，並在房間、廁所內
    進行搜索及翻找東西，上訴人及林為國因而驚醒並要求侵入
    房內之人員離開，未獲理會，上訴人在驚恐之際迫於無奈在
    眾目睽睽下穿好衣服欲離開房間時，復遭渠等以人牆圍堵住
    房門，持續至同日6時許。嗣員警抵達現場處理，渠等方停
    止上開不法侵害行為。渠等不法行為侵害其之自由權、隱私
    權及居住安寧，造成上訴人精神畏懼及痛苦，案經刑事判決
    被上訴人有罪確定。
　㈡被上訴人雖辯稱渠等主觀為合法蒐證，亦有報警行為。然事
    實上，渠等明知警方尚未到場，即強行破門進入上訴人所投
    宿之房間，並以強光照射，對其裸體進行錄影，顯逾一般蒐
    證之必要手段而侵害其人格法益。又渠等雖稱係聽聞房內有
    疑似發生性行為之男女呻吟聲音，惟當時上訴人及林為國處
    於熟睡狀態，絕無可能有渠等所述呻吟聲音，故渠等意圖以
    此合理化其等侵害他人法益之行為，顯不足採。復參相關新
    聞報導，可知陳洪平、林清軒慣以類似手法(聲稱於門外聽
    聞女性呻吟聲音等)侵害他人人格法益，亦徵其等乃事前分
    工，為求脫免刑事及民事侵權行為損害賠償責任。而觀他案
    (本院110年度上易字第28號)林為國與蔡秀子之對話譯文，
    可知蔡秀子對於林為國之婚外情早已知曉並取得部分證物，
    卻仍以上開手段侵害上訴人隱私權、自由權，可證其為惡意
    蒐證，被上訴人更以言詞、個人社群媒體發文攻擊上訴人，
    足見其等對於侵害上訴人人格法益之行為未有絲毫悔意。而
    上訴人因被上訴人不法行為造成嚴重之精神創傷，迄今依舊
    會於半夜驚醒。
　㈢再者，共同犯意不限於事發時產生，僅須共同實施犯罪行為
    之人，在合同意思範圍以內，各自分攤犯罪行為之一部，相
    互利用他人之行為，以達其犯罪目的者，即應對於全部所發
    生之結果，共同負責。蔡秀子稱事發時，其坐在房間內之沙
    發上，無力進行任何其他行為，然其與徵信業者共乘一車南
    下花蓮路上，有充裕商討犯罪計畫之時間，且參蔡秀子之證
    述及刑事判決認定之事實可知，蔡秀子與徵信業者間有犯意
    之聯絡及行為分擔，而發動捉姦與否之決定權取決於蔡秀子
    。是蔡秀子所言，無與陳洪平、林清軒及其他徵信社人員共
    同為強制行為，亦無可採。
　㈣上訴人於110年旅居國外期間，本以為相關刑事及民事案件皆
    近落幕，卻又遭蔡秀子提出和誘告訴，上訴人方會對蔡秀子
    提出誣告告訴，蔡秀子刻意不提及此事，藉以營造自己無辜
    之形象。又上訴人現所使用之Line帳號名稱為Cindy，與蔡
    秀子所提供之上證4截圖畫面中「小羊」帳號並不相符，且
    其不知蔡秀子Line帳號，亦認兩造間已無糾葛，自無可能向
    蔡秀子傳送上證4「蔡罪人」等訊息。
　㈤何況，配偶權非法律上明文肯認之權利，上訴人自無侵害蔡
    秀子配偶權可言，縱認配偶權存在，另案判決其與林為國應
　　連帶賠償蔡秀子新台幣（下同）90萬元後，其已填補蔡秀子
    之損失。而蔡秀子無故侵害其隱私權、自由權及居住安全，
    其侵害之法益顯較配偶權重大，卻僅須賠償30萬元，並不合
    理。
　㈥為此，依侵權行為之法律關係，起訴聲明：被上訴人應連帶
    給付上訴人900萬元，及自刑事附帶民事起訴狀繕本送達翌
    日起至清償日止，按年息5%計算之利息；並陳明願供擔保，
    請准宣告假執行。
　㈦原判決未審酌被上訴人對上訴人造成之傷害，僅判命被上訴
    人連帶給付上訴人30萬元，駁回上訴人其餘請求，應有未當
    ，爰提起上訴。上訴聲明：被上訴人應再連帶給付上訴人15
    0萬元本息；並陳明願供擔保，請准宣告假執行。就蔡秀子
    上訴部分認無理由，答辯聲明：上訴駁回。
二、被上訴人則以　
　㈠蔡秀子部分：
　　⒈原判決引用刑事判決認定，認蔡秀子應與陳洪平、林清軒
      共同負擔侵害上訴人人格法益之責。惟其係在報警並等待
      20分鐘後，誤信警方已到場，方跟隨進入房間，並無侵入
      105號房之故意。且其進入房間後，因目睹林為國與上訴
      人全裸共枕，內心大受打擊，故坐在房間內之沙發上，並
      無力進行任何其他行為。又其委託徵信社代為調查，對於
      徵信社之調查方式、內部分工均不知情，並無與陳洪平、
      林清軒及其他徵信人員共同侵害上訴人之人格法益之故意
      。至上訴人依蔡秀子與前一家徵信社之對話內容，認蔡秀
      子有指揮徵信人員之行為，然此與本件無關，且對話內容
      係徵信人員提出之方案，非蔡秀子指揮徵信人員之證據。
　　⒉本件源於上訴人與林為國之婚外情所衍生之糾紛，其僅係
      行使當時司法實務上認可之「不貞蒐證權」，自無構成侵
      權行為之虞。
　　　⑴按實體法上既承認夫妻於婚姻關係存續中有家庭圓滿期
        待權、配偶身分法益，然衡諸社會現實情況，妨害他人
        婚姻權益之不法行為，常以隱秘方式行之，並因隱私權
        、住居權受保護之故，被害人舉證極其不易。基此前提
        ，不法行為人之隱私權與被害人之訴訟權發生衝突時，
        兩者間應為一定程度之調整，並應容許一定程度之不貞
        蒐證權。
　　　⑵查，上訴人在林為國與蔡秀子之婚姻關係存續期間有感
        情上之交往，後因蔡秀子委託之徵信人員獲悉上訴人與
        林為國相約至花東出遊，並投宿於系爭民宿，遂請蔡秀
        子到場準備提告。而上訴人與林為國確實全裸同床，房
        內更有沾染男、女DNA之衛生紙，可見其等於該日確有
        發生性行為，意即，上訴人蔡秀子委託之徵信社人員斯
        時係代其行使不貞蒐證權，難謂有不法性，自無構成侵
        權行為之虞。
　　　⑶又蔡秀子係於本件事發後方取得上訴人與林為國視訊性
        愛之證據，非如上訴人所辯蔡秀子已取得足夠證據，卻
        惡意以侵入住宅及強制方式蒐證。
　　⒊退步言之，縱認其應與陳洪平、林清軒共同負擔侵害上訴
      人人格法益之責任，原判決認定之金額實屬過高。綜觀實
      務上與本件類似事實之案件，多認定精神慰撫金數額不逾
      10萬元。而觀本件事實，以時間長短及法益侵害程度，蔡
      秀子所受損害與上訴人所受，兩者輕重，無須多言。至上
      訴人稱蔡秀子110年間再次對其提出和誘告訴，方對蔡秀
      子提出誣告告訴等，事實上蔡秀子於事發時即提起和誘告
      訴，係檢察官就此部分漏未處理，遲至其聲請查復方為處
      理。反之，上訴人以「蔡罪人」相稱，足證上訴人並無如
      其所言受到嚴重之精神傷害，其所稱常於半夜驚醒，亦未
      見其有任何舉證。
　　⒋上訴人指稱蔡秀子提出造假之通訊軟體Line對話，並謊稱
      上訴人稱其為「蔡罪人」，企圖以此影響本案心證。惟Li
      ne帳號名稱及照片係可自行更改，觀上證10上訴人自承與
      林為國之對話紀錄，可知上訴人Line名稱確係「小羊」無
      誤，此為上訴人所自承。故上訴人確於本件事發後，惡意
      稱呼蔡秀子為「蔡罪人」，並試圖掩飾上情、指摘蔡秀子
      手段惡質。　
　　⒌上訴人一再提出非本件當事人及案發後發生之事件資訊為
      證，然內容與本件無關，且陳洪平於本件事發前，並無遭
      起訴或判決確定之紀錄，其事後之行為與本件並無關聯，
      不得作為評價被上訴人行為之依據。
　㈡陳洪平、林清軒部分：
　　⒈107年8月10日凌晨5時許，係綽號「阿祥」、「小志」之人
      私自開啟房門進入105號房内，陳洪平係見聞105號房内有
      人爭吵，為避免衝突加劇，於情急之下，始就近於105號
      房之陽台窗戶進入，是林為國與上訴人之居住安寧與隱私
      早於「阿祥」、「小志」等人進入105號房後已不復存在
      。又林清軒係協助蔡秀子與上訴人、林為國商談和解，並
      未參與抓姦工作，其進入房間係為詢問林為國是否有和解
      意願，於林為國明示不願和解後，即退去並離開房間。而
      蔡秀子係於林清軒之後始進入房間。則上訴人於進入105
      號房前之房内安寧狀態已遭被上訴人以外之人破壞，被上
      訴人又有通報警方，進入之原因又係因具有高度明確事證
      證明當時存有不法行為，縱被上訴人行為有侵害上訴人主
      張之居住自由及隱私等權利，然情節非屬重大。
　　⒉又強光照射並以V8攝影機攝錄上訴人之裸體影像者係「阿
      祥」、「小志」之人，被上訴人雖尋覓當地業者及相關人
      員進行抓姦，然有告誡相關程序希冀以合法或最小侵害手
      段完成蒐證，因被上訴人與「阿祥」、「小志」之人不熟
      識，欠缺對其他人行為之預見可能性，對「阿祥」、「小
      志」亦無實質控制力。而被上訴人進入105號房之際，上
      訴人之自由權已遭「阿祥」、「小志」破壞或侵害，則上
      訴人主張之權利損害與被上訴人行為間欠缺行為關聯共同
      及因果關係，當無庸負侵權行為損害賠償之責。
　　⒊縱認被上訴人應負侵權行為損害賠償責任，原判決認定之
      金額實屬過高。被上訴人並無以強光照射上訴人，亦無任
      何客觀證據佐證渠等有強行掀開上訴人棉被之行為。是渠
       等無須就上訴人之自由遭受損害此一事實負損害賠償責
      任，原判決竟將非屬於被上訴人所應負責之行為加諸於審
      酌損害賠償數額之考量內，其審酌損害賠償數額過高。
　㈢綜上所述，原判決命被上訴人連帶給付部分，應有未合，為
    此提起上訴，上訴聲明：原判決不利於被上訴人部分廢棄，
    駁回上訴人於第一審之訴。另就上訴人之上訴，答辯聲明：
    上訴駁回。
三、本院判斷
 ㈠按「因故意或過失，不法侵害他人之權利者，負損害賠償責任
   。」、「數人共同不法侵害他人之權利者，連帶負損害賠償
   責任。不能知其中孰為加害人者亦同。」、「不法侵害他人
   之身體、健康、名譽、自由、信用、隱私、貞操，或不法侵
   害其他人格法益而情節重大者，被害人雖非財產上之損害，
   亦得請求賠償相當之金額。」、民法第184條第1項前段、第1
   85條第1項、第195條第1項前段分別定有明文。
 ㈡被上訴人侵權行為認定：
　 ⒈按刑事訴訟判決所認定之事實，固非當然有拘束民事訴訟判
     決之效力，但民事法院調查刑事訴訟原有之證據，而斟酌
     其結果以判斷事實之真偽，並於判決內記明其得心證之理
     由，即非法所不許（最高法院49年台上字第929號前判例參
     照）。經查：上訴人所述被上訴人侵權行為情節，經檢察
     官起訴後，原審法院以108年度易字第237號刑事判決被上
     訴人蔡秀子、陳洪平、林清軒共同犯竊錄他人身體隱私部
     分罪，各處有期徒刑4月、6月、6月。上訴後經本院以109
     年度上易字第98號刑事判決撤銷前開一審判決，改判被上
     訴人共同犯強制罪，各處有期徒刑4月、6月、6月，此有上
     開一、二審判決（原審卷第11頁至第41頁、第285頁至第30
     7頁），並經本院調閱上開卷證資料查核屬實。兩造復同意
     援引上開卷證資料作為本案證據使用（本院卷一第287頁）
     ，故本院調查刑事訴訟原有之證據，斟酌其結果以判斷事
     實之真偽，非法所不許。
　 ⒉查上訴人以配偶權非憲法及法律明文保障之權利，否認蔡秀
     子之不貞蒐證權；蔡秀子則以其配偶權遭受侵害，因行使
     不貞蒐證權，誤信徵信業者採取行動皆屬合法，且已報警
     處理；陳洪平、林清軒則以上訴人之居住安寧及隱私權等
     人格法益在其等進入105號房前已遭受他人侵害，上訴人自
     由權遭侵害亦係他人行為所致，均否認構成侵權行為。經
     查：
　　 ⑴所謂配偶權，即夫妻應以共同生活為目的，互相協力保持
       其共同生活之圓滿安全及幸福，互守誠實，屬民法第195
       條第3項所稱身分法益。民法第195條將人格法益(第1項)
       與身分法益並列，明定關於侵害人格法益之慰撫金請求
       權的規定得準用於身分法益(第195條第3項)，乃因身分
       法益(如配偶權、親權)亦具有人格性質(參王澤鑑著人格
       權法第51頁，2012年元月出版)。即配偶間因婚姻而成立
       以互負誠實義務為內容之權利，屬於身分權之一種，以
       維護婚姻忠誠義務之目的言，其主要內容應在於維護配
       偶間親密關係之排他性，不許有配偶者與第三人間發生
       感情交往關係、與性慾有關之行為，或為性行為而破壞
       婚姻關係，是於婚姻關係存續中，實不容認他人對婚姻
       本質加以破壞，倘有予以干擾或侵害者，即屬破壞基於
       婚姻配偶關係之生活圓滿、安全及幸福法益，該等行為
       與婚姻配偶權益所受之損害間自有相當因果關係。
　　 ⑵上訴人雖舉林為國與蔡秀子間之談話譯文，主張被上訴人
       蔡秀子早已知悉上訴人與林為國之關係，然由該談話譯
       文「（林為國）那時候，我們一起開車回去的時候，你
       還拿了戒指出來，說要給女生……」、「（蔡秀子）是啊
       ，因為我想要看你瘋狂到什麼程度。你說不用，因為你
       還沒跟她實際相處，你也不知道她是怎麼樣的人。」、
       「（蔡秀子）然後再來，我在（107年）3月、4月的時候
       ，一直試著挽回你，一直想要知道你為什麼會這樣子的
       轉變，你一直歸咎於婆媳不和、家人不和，你一直不曉
       得我已經知道你外遇了，你一直辱罵我，我都有錄音檔
       」等語（本院卷一第259頁），可知蔡秀子並無宥恕上訴
       人與林為國之意思，且蔡秀子僅有林為國對其惡言相向
       之錄音檔。
　　 ⑶上訴人另以蔡秀子早已取得上訴人與林為國通訊往來之照
       片及影像等證據，然其所述之證據是林為國儲存於蔡秀
       子之公用電腦中，並由林為國使用，蔡秀子係於107年7
       月19日向林為國取回並返還予任職學校，嗣後經校方人
       員告知方知悉上開證據（本院卷一第122頁、第145頁至
       第146頁），則蔡秀子是否在本件侵權行為發生（107年8
       月10日）前即取得上開證據並不明確。況依上訴人於蔡
       秀子對其求償損害賠償事件中抗辯：現今網路交友媒體
       科技發達，視訊性愛並非一定出於破壞他人婚姻之意圖
       ，亦有可能僅單純追求刺激或滿足裸體讓他人欣賞之興
       趣，其僅單純出於交友意圖而為交換分享，否認其侵害
       蔡秀子之配偶權（本院卷一第140頁），則蔡秀子縱使已
       取得上開照片及影像，佐認上訴人與林為國交往之事實
       ，然經其評估後認有取得通（相）姦關鍵證據之必要，
       而委託安心公司進行蒐證，並非無由。
  　 ⑷又蔡秀子所欲蒐證者乃當時尚未廢止刑罰之配偶通姦、他
       人相姦犯罪。然因偵蒐犯罪常伴隨侵犯人民隱私、行動
       自由等強制作為，刑事訴訟法既明文規範除現行犯，不
       問任何人可逕行逮捕外，其他偵搜作為均應由偵查機關
       依正當法律程序行使，不允許私人以偵蒐犯罪為名，任
       意侵犯他人在憲法上所保障之權利。又刑事訴訟法就執
       法人員應如何依規定、現場狀況及現存之證據綜合判斷
       ，進行蒐證程序，業予以具體限制；基於法律整體保護
       法益之精神，自不因個人為伸張配偶身分法益，而任意
       破壞他人之人身自由，使用強暴力量迫使他人配合拍攝
       ，否則即逾越社會倫理秩序規範。本件被上訴人未待警
       方到場，即闖入上訴人有監督權之105號房間，並分工由
       其他徵信社人員以強光照射及攝錄上訴人裸體等取證行
       為，既未依循正當法律程序，依前開說明，即不能卸免
       其等侵害上訴人人格法益（含隱私權）之責任。
  　 ⑸雖有認為在通姦或破壞婚姻事件中，實體法上既承認夫妻
       於婚姻關係存續中有家庭圓滿期待權、配偶身分法益，
       然衡諸社會現實情況，妨害他人婚姻權益之行為，常以
       隱密方式行之，並因隱私權及住居權等受保護，被害配
       偶舉證極其不易、應容許一定程度之不貞蒐證權。但因
       ：①住居乃個人的城堡，住居自由及安寧乃私生活之基盤
       ，其神聖具不可侵性，於立憲主義憲法體系可說是最古
       老且重要權利之一。②又隱私權乃個人之人格利益可免於
       未經同意之知悉、公開、妨礙、侵害之權利，亦即個人
       之私密活動可免於他人造成當事人精神痛苦或感覺羞辱
       之方式非法入侵之權利，其內容包含排除他人接近其身
       體或侵入其私人空間場所之權、可自由決定是否公開個
       人資料之權、自由選擇並決定自身私人事務不受他人干
       預之權等。舉凡對他人私密空間事務之侵入、公開揭露
       使人覺得尷尬不堪之私密事務等均屬對個人隱私權之侵
       害。參照大法官第585號解釋意旨，維護人性尊嚴與尊重
       人格自由發展，乃自由民主憲政秩序之核心價值。隱私
       權雖非憲法明文列舉之權利，惟基於人性尊嚴與個人主
       體性之維護及人格發展之完整，並為保證個人生活私領
       域免於他人侵擾及個人資料之自主控制，隱私權乃為不
       可或缺之基本權利，受憲法第22條所保障。倘不貞蒐證
       權與上開住居及隱私權發生碰撞衝突時，宜採「利益權
       衡原則」以判斷其違法性。本院審酌被上訴人侵害上訴
       人自由權（含隱私權）的手段、方式、程度、時間，及
       不貞蒐證權難認與公共福祉相關，縱認有所謂的不貞蒐
       證權，仍難因此解免本件侵權行為的不法性。
  　 ⑹而蔡秀子委託安心公司進行不貞蒐證，事發時與安心公司
       所派遣（或連絡）之陳洪平、林清軒及其他徵信社人員
       共同前往本件侵權行為地，渠等事前既已謀議取得林為
       國與上訴人裸身甚或性行為之證據，則被上訴人對於其
       他徵信社人員可能採取之行動已有預見，縱使被上訴人
       未親自執行拍攝、錄影之行為，而係由其他徵信社人員
       代勞，仍為渠等計畫範圍內之分工行為。且渠等進入105
       號房時，警方尚未到場，此有監視影像截圖、110報案紀
       錄單可稽（本院卷一第345頁、第271頁），及被上訴人
       見林為國及上訴人要求退去後，也未勸阻制止其他徵信
       社人員不法取證行為，自應對上訴人造成之法益侵害負
       共同侵權行為損害賠償責任。
　 ⒊故上訴人主張被上訴人無故侵入其具有監督權之105號房，
     共同侵害其人格法益（含隱私權），堪可認定。上訴人因
     被上訴人之侵權行為而受有自由權、居住安寧及隱私權之
     侵害，精神上承受痛苦，依民法第184條第1項、第185條第
     1項、第195條第1項前段之法律關係，請求被上訴人連帶賠
     償慰撫金，即屬有據。又上訴人雖起訴分別請求強制罪及
     侵入住居罪之非財產上損害賠償，然本件刑案二審判決認
     被上訴人均係犯刑法第306條第1項無故侵入住宅罪及同法
     第304條第1項之強制罪，被上訴人所犯上開2罪，係出於同
     一目的而為，且行為甚為密接，應認係以一行為觸犯數罪
     名之想像競合犯，應從一重之強制罪處斷。即強制罪之犯
     罪事實部分，與侵入住宅罪之犯罪事實，有法律上一罪關
     係，顯難割裂其中一部而分別予以認定，為一次解決當事
     人之紛爭，爰就上開二罪之侵權行為事實，合併予判斷。
  ㈢慰撫金酌定
　　⒈按精神慰撫金之賠償，核給之標準固與財產上損害之計算
      不同，然非不可斟酌雙方身分資力與加害程度，及其他各
      種情形核定相當之數額（最高法院51年台上字第223號判
      例參照）。是精神慰撫金之多寡，應斟酌雙方之身分、地
      位、資力、加害之程度、被害人所受之痛苦及其他各種情
      形，核定相當之數額。
　　⒉查被上訴人於凌晨時分，擅自闖入上訴人投宿之房間內，
      復以燈光照射並拍攝床上裸體之上訴人，堪認上訴人所受
      之驚嚇甚鉅，精神受有痛苦。本院審酌：
　　　⑴蔡秀子於本件侵權行為發生時尚為林為國之配偶，上訴
        人侵害蔡秀子基於配偶權之人格法益在先，此部分並經
        本院110年度上易字第28號判決命上訴人與林為國連帶
        賠償蔡秀子90萬元，並已由林為國給付完畢（本院卷一
        第135頁至第153頁、第465頁）。
　　　⑵蔡秀子雖出於不貞蒐證之目的，但陳洪平、林清軒係以
        營利之目的。又其等已知報警查辦，卻不待警方到場後
        ，即闖入系爭民宿105號房內，以侵害上訴人隱私權、
        自由權之方式，強光照射並錄製上訴人裸體影片等，未
        遵依正當程序，自不能免責。且蔡秀子為不貞蒐證發動
        之人，依民法第185條第1項規定，對於陳洪平、林清軒
        及其他徵信社人員不法行為應共同負責。至蔡秀子個人
        應負擔賠償之部分為共同侵權行為之人內部分擔及其與
        安心公司間履約之問題，蔡秀子並無法據以解免其他人
        等共同侵權責任。
　　　⑶考量本件侵權行為發生地為上訴人投宿之處所，非上訴
        人平日住居所，及被上訴人不法取證之物已交付或為本
        件刑案查扣並沒收，未對外散佈，對上訴人住居安寧及
        隱私權之侵害程度稍有減輕。
      審酌被上訴人前開侵權行為情節、上訴人所受精神痛苦  
      程度，並兩造年齡、身分、地位、經濟狀況（參卷附兩  
      造財產及所得狀況查詢資料），原判決核給上訴人慰撫  
      金30萬元，尚屬公允，逾此金額之請求，即難准許。
　　⒊又蔡秀子與林為國、上訴人間其他訴訟案件，均已終結（
      本院卷一第73頁至第159頁、第257頁至第258頁），且故
      意侵權行為而負之債，債務人不得主張抵銷（民法第339
      條參照），上開案件及本件侵權行為發生後之事件均非本
      件侵權行為核給慰撫金應予審酌。故蔡秀子以上訴人侵害
      其配偶權長達7個月，本件其侵害上訴人權利不過短暫的6
      分鐘，並援引其他法院判決，認原判決判命給付金額過高
      。及上訴人以其他與本件侵權事實無關之事件，認原判決
      判命給付金額過低，均屬無據。
四、從而，上訴人依民法第184條第1項前段、第185條第1項、第
    195條第1項前段之規定，請求被上訴人連帶給付30萬元，及
    蔡秀子、陳洪平自109年3月28日起（附民卷第33頁、第35頁
    ），林清軒自同年月31日起（附民卷第37頁），均至清償日
    止，按年息5%計算之利息，為有理由，應予准許；逾此範圍
    之請求，為無理由，應予駁回。原審判命給付之金額，核無
    違誤，兩造各就其敗訴部分提起上訴（視同上訴），指摘原
    判決不當，求予廢棄改判，為無理由，應駁回其上訴。
五、本件事證已臻明確，兩造其餘之攻擊或防禦方法及所用之證
    據，經本院斟酌後，認為均不足以影響本判決之結果，爰不
    逐一論列，附此敘明。
六、據上論結，本件兩造之上訴，均為無理由，依民事訴訟法第
    449條第1項、第78條、第463條，判決如主文。　　　　
中　　華　　民　　國　　111 　年　　10　　月　　18　　日
                  民事庭審判長法  官  林信旭
                              法  官  顏維助
                              法  官  劉雪惠
以上正本係照原本作成。
本件上訴人陳曉昜如不服本判決，應於收受送達後20日內向本院
提出上訴書狀，其未表明上訴理由者，應於提出上訴後20日內向
本院補提理由書狀（均須按他造當事人之人數附繕本）。上訴時
應提出委任律師或具有律師資格之人之委任狀；委任有律師資格
者，另應附具律師資格證書及釋明委任人與受任人有民事訴訟法
第466條之1第l項但書或第2項（詳附註）所定關係之釋明文書影
本。如委任律師提起上訴者，應一併繳納上訴審裁判費。
中　　華　　民　　國　　111 　年　　10　　月　　18　　日
                              書記官  林鈺明
附  註：
民事訴訟法第466條之1（第1項、第2項）：
對於第二審判決上訴，上訴人應委任律師為訴訟代理人。但上訴
人或其法定代理人具有律師資格者，不在此限。
上訴人之配偶、三親等內之血親、二親等內之姻親，或上訴人為法人、中央或地方機關時，其所屬專任人員具有律師資格並經法院認為適當者，亦得為第三審訴訟代理人。